# IPO时认购的股票是从哪里来？是现有股东股份的稀释来吗？谢谢

提问人：Wolf9966 时间：2013-09-15 13:01:09
IPO时认购的股票是从哪里来？是现有股东股份的稀释来吗？谢谢

回答人：chenyiwei
目前国内IPO中社会公众认购的新股全部来源于增发。境外IPO中也可以有原股东出售部分原持有的存量股份。目前国有控股的H股上市公司在IPO时仍须进行的国有股减持也可以看作是存量出售。